【裁判字號】    95,訴,471
【裁判日期】    950512
【裁判案由】    毒品危害防制條例
【裁判全文】
臺灣高雄地方法院刑事判決               95年度訴字第471號
公  訴  人  臺灣高雄地方法院檢察署檢察官
被      告  乙○○
上列被告因毒品危害防制條例案件，經檢察官提起公訴（95年度
毒偵字第131 、181 號），被告於本院準備程序為有罪之陳述，
經合議庭裁定由受命法官依簡式審判程序獨任審理，判決如下：
    主  文
乙○○連續施用第一級毒品，累犯，處有期徒刑拾月。扣案之第
一級毒品海洛因壹小包（淨重零點捌捌公克，空包裝重零點壹玖
公克），沒收銷燬之；注射針筒壹支，沒收。又連續施用第二級
毒品，累犯，處有期徒刑陸月。應執行有期徒刑壹年貳月。扣案
之第一級毒品海洛因壹小包（淨重零點捌捌公克，空包裝重零點
壹玖公克），沒收銷燬之；注射針筒壹支，沒收。
    事  實
一、乙○○前因毒品危害防制條例、毀損等案件，經法院分別判
    處有期徒刑9 月、8 月、7 月確定，經定其應執行之刑為有
    期徒刑1 年10月確定，於92年3 月19日入監服刑，94年3 月
    14日縮短刑期假釋付保護管束，同年7 月1 日保護管束期滿
    、假釋未經撤銷，視為執行完畢；復因施用毒品案件，經送
    強制戒治後，嗣先後經停止戒治、撤銷停止戒治，於92年11
    月7 日執行完畢釋放（續執行徒刑）。詎仍不知悔改，復分
    別基於施用第一級毒品海洛因、第二級毒品甲基安非他命之
    概括犯意，自94年9 月中旬某日起至95年4 月28日止（不含
    受公權力拘束之時間），連續在其位於高雄縣鳳山市海光四
    村606 號之住處、高雄縣各學校之廁所等處，以注射之方式
    ，施用第一級毒品海洛因多次，及以將第二級毒品甲基安非
    他命置於玻璃球吸食器燒烤吸食煙器之方式，施用第二級毒
    品甲基安非他命多次。嗣先後於：(1)94年10月13日晚間10時
    26分許，為警在高雄縣燕巢鄉○○路580 號前攔查；(2)94年
    11月16日上午10時許，為警在高雄縣鳳山市○○路336 巷14
    號鐵皮屋旁查獲，並扣得海洛因1 小包（淨重0.88公克，空
    包裝重0.19公克），及乙○○所有供施用第一級毒品海洛因
    使用之注射針筒1 支。
二、案經高雄市政府警察局三民第二分局、高雄縣政府警察局報
    請臺灣高雄地方法院檢察署檢察官偵查起訴。
    理  由
一、本件被告乙○○所犯為死刑、無期徒刑或最輕本刑為3 年以
    上有期徒刑以外之罪，其於準備程序中就被訴犯罪事實，為
    有罪之陳述，經法官告知簡式審判程序之旨，並聽取當事人
    之意見後，依刑事訴訟法第273 條之1 第1 項規定，裁定由
    受命法官獨任進行簡式審判程序，合先指明。
二、上開犯罪事實，業據被告乙○○於本院審理時坦承不諱，且
    其於94年10月13日、同年11月16日為警查獲時所採集之尿液
    ，經分送高雄市立凱旋醫院、台灣檢驗科技股份有限公司濫
    用藥物實驗室檢驗結果，均呈現嗎啡及甲基安非他命陽性反
    應，有該院94年10月24日A00000000 號、該實驗室94年11月
    30日KH2005B0000000號濫用藥物尿液檢驗報告暨尿液編號對
    照表共2 份附卷可按。又扣案之白色粉末1 小包，經送法務
    部調查局檢驗結果，含第一級毒品海洛因成分（淨重0.88公
    克，空包裝重0.19公克），有該局95年1 月27日調科壹字第
    220022060 號鑑定通知書1 份在卷足憑，此外，尚有注射針
    筒1 支扣案可稽，足見被告之自白與事實相符，其於前揭時
    地連續施用第一級毒品海洛因、第二級毒品甲基安非他命多
    次之犯行，均堪以認定。又被告前因施用毒品案件，經送強
    制戒治後，嗣先後經停止戒治、撤銷停止戒治，於92年11月
    7 日執行完畢釋放乙情，有卷附臺灣高等法院被告前案紀錄
    表1 份可佐，從而，被告於強制戒治執行完畢釋放後，5 年
    內再犯毒品危害防制條例第10條第1 、2 項之施用第一、二
    級毒品罪，洵堪認定，本件事證明確，應依法論科。
三、核被告所為，係犯毒品危害防制條例第10條第1 項之施用第
    一級毒品罪及同條第2 項之施用第二級毒品罪。被告為施用
    而持有第一級毒品海洛因、第二級毒品甲基安非他命，其持
    有之低度行為俱應為施用之高度行為所吸收，均不另論罪。
    其先後多次施用第一級毒品海洛因、第二級毒品甲基安非他
    命之犯行，時間緊接，觸犯構成要件相同之罪名，顯係基於
    概括犯意反覆為之，應分別依連續犯之規定，論以一罪，並
    均加重其刑。被告自94年11月16日起至95年4 月28日止之施
    用第一級毒品海洛因，及施用第二級毒品甲基安非他命等犯
    行雖未據起訴，惟各該部分與已起訴者，既俱有連續犯之裁
    判上一罪關係，自為起訴效力所及，本院自均得併予審理，
    附此敘明。被告所犯上開二罪間，犯意各別、行為互殊，觸
    犯構成要件相異之罪名，自應分論併罰。又被告曾因毒品危
    害防制條例、毀損等案件，經法院分別判處有期徒刑9 月、
    8 月、7 月確定，經定其應執行之刑為有期徒刑1 年10月確
    定，於92年3 月19日入監服刑，94年3 月14日縮短刑期假釋
    付保護管束，同年7 月1 日保護管束期滿、假釋未經撤銷，
    視為執行完畢一節，有上開前案紀錄表可按，其於該有期徒
    刑執行完畢後，5 年內再犯本案有期徒刑以上之2 罪，俱應
    論以累犯，並均加重其刑，且俱遞加重之。審酌被告因施用
    毒品先後經強制戒治及刑之執行，有上開前案紀錄表1 紙可
    稽，卻猶仍一再施用毒品，顯然欠缺戒除毒癮之決心，惟念
    被告之施用毒品行為，乃屬對其自身健康之戕害行為，對社
    會所造成之損害尚非直接等一切情狀，爰分別量處如主文所
    示之刑，並定其應執行之刑。
四、扣案之白色粉末1 小包經送驗結果，含第一級毒品海洛因成
    分，業認明如前，而包裝袋與其上殘留之毒品，已難以分析
    剝離，應依毒品危害防制條例第18條第1 項前段規定，不問
    屬於犯人與否，沒收銷燬之；至送鑑耗損之海洛因既已滅失
    ，自無庸再予宣告沒收銷燬之必要。末扣案之注射針筒1 支
    ，為被告所有供施用第一級毒品海洛因使用之物，業據被告
    供承在卷，應依刑法第38條第1 項第2 款、第3 項規定，併
    予宣告沒收。
據上論斷，應依刑事訴訟法第273 條之1 第1 項、第299 條第1
項前段，毒品危害防制條例第10條第1 項、第2 項、第18條第1
項前段，刑法第11條、第56條、第47條、第38條第1 項第2 款、
第3 款、第51條第5 款，判決如主文。
本案經檢察官甲○○到庭執行職務。
中    華    民    國    95    年    5     月    12    日
                  刑事第十庭  法  官  莊珮吟
以上正本證明與原本無異。
如不服本判決，應於判決送達後10日內，向本院提出上訴狀。
中    華    民    國    95    年    5     月    12    日
                              書記官  蔡妮君
附錄本案所犯法條：
毒品危害防制條例第10條第1、2項
施用第一級毒品者，處6 月以上5 年以下有期徒刑。
施用第二級毒品者，處3 年以下有期徒刑。


司法院資訊處製作；財團法人民間司法改革基金會備份。
